【裁判字號】    95,台上,1920
【裁判日期】    950831
【裁判案由】    給付貨款
【裁判全文】
最高法院民事裁定            九十五年度台上字第一九二０號
    上  訴  人  全益貿易股份有限公司
    法定代理人  甲○○
    訴訟代理人  蔡麗珠律師
                江信賢律師
                蘇若龍律師
    被 上訴 人  開元美術印刷股份有限公司
                        51號.
    法定代理人  乙○○
上列當事人間請求給付貨款事件，上訴人對於中華民國九十四年
十月十八日台灣高等法院台南分院第二審判決（九十四年度上字
第九二號），提起上訴，本院裁定如下：
    主  文
上訴駁回。
第三審訴訟費用由上訴人負擔。
    理  由
按上訴第三審法院，非以原判決違背法令為理由，不得為之。又
提起上訴，上訴狀內應記載上訴理由，表明原判決所違背之法令
及其具體內容，暨依訴訟資料合於該違背法令之具體事實，其依
民事訴訟法第四百六十九條之一規定提起上訴者，並應具體敘述
為從事法之續造、確保裁判之一致性或其他所涉及之法律見解具
有原則上重要性之理由。同法第四百六十七條、第四百七十條第
二項定有明文。而依同法第四百六十八條規定，判決不適用法規
或適用不當者，為違背法令；依同法第四百六十九條規定，判決
有該條所列各款情形之一者，為當然違背法令。是當事人提起上
訴，如以同法第四百六十九條所列各款情形為理由時，其上訴狀
或理由書應表明該判決有合於各該條款規定情形之具體內容，及
係依何訴訟資料合於該違背法令之具體事實。如依同法第四百六
十八條規定，以原判決有不適用法規或適用法規不當為理由時，
其上訴狀或理由書應表明該判決所違背之法令條項，或有關判例
、解釋字號，或成文法以外之習慣或法理等及其具體內容，暨係
依何訴訟資料合於該違背法令之具體事實，並具體敘述為從事法
之續造、確保裁判之一致性或其他所涉及之法律見解具有原則上
重要性之理由。上訴狀或理由書如未依上述方法表明，或其所表
明者與上開法條規定不合時，即難認為已合法表明上訴理由，其
上訴自非合法。本件上訴人對於原判決提起上訴，雖以該判決違
背法令為由，惟核其上訴理由狀所載內容，係就原審依職權取捨
證據，認定上訴人向被上訴人購買系爭貨品，兩造並未合意被上
訴人應於民國九十三年十月三十日前交貨完畢，且上訴人催告被
上訴人於同年十月二十八日前交貨，其時上訴人尚非得請求被上
訴人給付，被上訴人嗣後依上訴人之通知交貨，自不負遲延責任
等事實，指摘其為不當，而非表明該判決所違背之法令及其具體
內容，暨依訴訟資料合於該違背法令之具體事實，並具體敘述為
從事法之續造、確保裁判之一致性或其他所涉及之法律見解具有
原則上重要性之理由，難認其已合法表明上訴理由。依首揭說明
，應認其上訴為不合法。又關於上訴人所稱貨物送至港口所生之
運費應由被上訴人負擔乙節，被上訴人法定代理人乙○○於原審
九十四年九月十四日準備程序期日，陳稱「兩造對於國內運費由
何人負擔有爭執，兩造有達成內陸運輸費用由上訴人負擔之共識
」等語，並提出傳真函為證，對於上訴人所稱貨櫃拖運費係約定
由伊先付給貨櫃公司，再開立伊公司發票向被上訴人請款等語，
亦予否認，表示「開發票是指上訴人是買受人及付款人，若由伊
負擔，開立伊公司名義發票向伊公司請款即可」等語（原審卷一
○二、一○三頁），顯已否認上訴人之主張。是其於同一期日對
上訴人所稱「海運費用由伊負擔，內陸部分由對造負擔」，答以
「是那樣沒錯，但後來有質疑，才發生此爭執問題」等語，依其
前後陳述，顯未自認上訴人主張之事實為真實，上訴人謂被上訴
人已自認云云，未免誤會。另上訴人之書狀，雖記載「伊曾以電
話方式催請被上訴人在九十三年十月三十日前交貨，被上訴人均
回應表示知悉，且已在趕工中，有伊公司員工吳明珊可證」等語
，其於九十四年八月二十四日原審準備程序期日亦聲請訊問兩造
員工；惟受命法官當庭宣示「兩造應於同年九月十四日準備程序
期日自行攜同詳知本件契約之證人到庭」，及至該期日，受命法
官詢以有無帶同證人到場，上訴人稱由法定代理人親自到庭陳述
，並於其法定代理人陳述完畢後，表示無其他主張及舉證，以上
有各該準備程序筆錄可稽（見同上卷九○、一○○、一○六頁）
。可見上訴人已變更其證據方法，改以其法定代理人之陳述為證
明；嗣其提出之言詞辯論意旨狀，雖再重申有員工吳晴珊可證云
云，惟已在準備程序終結之後。是原審認其係於準備程序終結後
提出，與卷證資料並無不符；其未訊問該證人，亦合於民事訴訟
法第二百七十六條規定，附此敘明。
據上論結，本件上訴為不合法。依民事訴訟法第四百八十一條、
第四百四十四條第一項、第九十五條、第七十八條，裁定如主文
。
中    華    民    國  九十五  年    八    月  三十一  日
                      最高法院民事第五庭
                          審判長法官  吳  啟  賓
                                法官  高  孟  焄
                                法官  謝  正  勝
                                法官  黃  秀  得
                                法官  吳  麗  女
      本件正本證明與原本無異
                                      書  記  官
中    華    民    國  九十五  年    九    月   十二   日
                                                      Ｅ


司法院資訊處製作；財團法人民間司法改革基金會備份。
